【裁判字號】    95,訴緝,3
【裁判日期】    950613
【裁判案由】    違反公司法等
【裁判全文】
臺灣臺北地方法院刑事判決               95年度訴緝字第3號
公  訴  人  臺灣臺北地方法院檢察署檢察官
被      告  乙○○
上列被告因違反公司法等案件，檢察官提起公訴（九十二年度偵
緝字第二七四號）後，聲請改依協商程序而為判決，本院判決如
下：
    主  文
乙○○行使偽造私文書，足生損害於公眾及他人，處有期徒刑壹
年；減為有期徒刑陸月，如易科罰金，以佰元折算壹日；再減
為有期徒刑月，如易科罰金，以佰元折算壹日。
偽造之「甲○○」印章壹枚（未扣案）、萬得福投資股份有限公
司章程上偽造「甲○○」為發起人之印文、署押各壹枚，發起人
會議紀錄上偽造「甲○○」為紀錄之印文、署押各貳枚及設立登
記申請書上偽造「甲○○」為董事之印文、署押各壹枚均沒收。
    犯罪事實及理由
一、犯罪事實及證據均引用起訴書之記載（如附件）。
二、本件經檢察官與被告於審判外達成協商之合意且被告已認罪
    ，其合意內容為：被告願受科刑範圍為有期徒刑三月。
三、上開協商合意並無刑事訴訟法第四百五十五條之四第一項所
    列情形之一，檢察官聲請改依協商程序而為判決，本院爰不
    經言詞辯論，於協商合意範圍內為協商判決，合予敘明。
四、應適用之法條：刑事訴訟法第四百五十五條之四第二項、第
    四百五十五條之八，七十二年十二月七日修正公布之公司法
    第九條第三項，刑法第二條第一項前段、第二百十六條、第
    二百十條、第二百十四條、第五十五條、九十年一月十日修
    正公布之第四十一條第一項前段、第二百十九條、罰金罰鍰
    提高標準條例第一條前段、第二條，中華民國七十七年罪犯
    減刑條例第二條第一項第二款乙類（三）、第四條第二項、
    第六條第一項、第二項，中華民國八十年罪犯減刑條例第二
    條第一項第二款乙類（三）、第四條第二項、第五條第一項
    、第八條第一項、第二項，判決如主文。
五、本判決除有刑事訴訟法第四百五十五條之四第一項第一款、
    第二款、第四款、第六款、第七款所定情形之一，或違反同
    條第二項規定者外，不得上訴。
六、如不服本件判決，得自收受判決送達之日起十日內，向本院
    提出上訴書狀，上訴於第二審法院。
中    華    民    國    95    年    6     月    13    日
                  刑事第九庭    法  官  官信成
以上正本係照原本作成。
                                書記官  陳靜君
中    華    民    國    95    年    6     月    15    日
附錄本案論罪科刑法條：：
中華民國刑法第二百十條：
偽造、變造私文書，足以生損害於公眾或他人者，處五年以下有
期徒刑。
中華民國刑法第二百十六條：
行使第二百十條至第二百十五條之文書者，依偽造、變造文書或
登載不實事項或使登載不實事項之規定處斷。
中華民國刑法第二百十四條：
明知為不實之事項，而使公務員登載於職務上所掌之公文書，足
以生損害於公眾或他人者，處三年以下有期徒刑、拘役或五百元
以下罰金。
七十二年十二月七日修正公布之公司法第九條：
公司設立登記後，如發現其設立登記或其他登記事項，有違法情
事時，公司負責人各處一年以下有期徒刑、拘役或科或併科二萬
元以下罰金。
公司負責人對於前項登記事項，為虛偽之記載者，依刑法或特別
刑法有關規定處罰。
公司應收之股款，股東並未實際繳納，而以申請文件表明收足，
或股東雖已繳納而於登記後將股款發還股東，或任由股東收回者
，公司負責人各處五年以下有期徒刑、拘役或科或併科二萬元以
下罰金。
前三項裁判確定後，由法院檢察處通知中央主管機關撤銷其登記
。
附件：
臺灣臺北地方法院檢察署檢察官起訴書
                              九十二年度偵緝字第二七四號
被  告  乙○○  男  五十歲（民國四十二年十一月廿一日生）
                住桃園縣大園鄉○○街五十八號
                身分證統一編號：Ｚ000000000
右被告因違反公司法等案件，業經偵查終結，認應提起公訴，茲
敘述犯罪事實及證據並所犯法條如左：
           犯罪事實
一、乙○○係萬得褔國際開發股份有限公司（以下簡稱萬得褔開
    發公司，已於民國七十六年十二月三十一日為解散登記）之
    負責人，明知任職於萬得褔開發公司之甲○○並未出資新台
    幣（下同）壹仟萬元股款亦未同意登記為臺北巿民生東路五
    九八號四樓之一萬得褔投資股份有限公司（以下簡稱萬得褔
    投資公司）之股東及參加七十六年十一月廿八日發起人會議
    等情事，竟於七十六年十一月間，在不詳處所偽刻甲○○之
    印章，偽造「甲○○」為發起人之署名與蓋用該偽造印章於
    萬得褔投資公司章程內，並接續偽造「甲○○」為紀錄之署
    名與蓋用該偽造甲○○之印章於發起人會記紀錄上及設立登
    記申請書上偽造「甲○○」為董事、監察人之署名及印文，
    曹某且明知徐女並未繳納上開壹仟萬元之股款，竟於七十六
    年十一月間在不詳地點委請不知情之游明村會計師事務所會
    計游明村製作徐女已繳納肆佰伍拾萬元及伍佰伍拾萬元，共
    計壹仟萬元股款之報告，曹某並於七十六年十二月一日持上
    開發起人會議記錄、設立登記申請書及股款已繳足報告，向
    經濟部商業司申請萬得褔投資公司之設立登記，致使不知情
    之承辦公務員將此不實事項登載於職務上所掌之股份有限公
    司設立登記事項卡之公文書上，足以生損害於甲○○及主管
    機關對於公司設立登記管理之正確性。
二、案經甲○○訴請暨經濟部函送偵辦。
               證據並所犯法條
一、証據清單及待証事實：
     編號  証據名稱                        待証事實
 (一)告訴人甲○○指訴                      全部犯罪事實。
 (二)證人黃春梅於臺灣臺北地方法院（        被告將已繳好之股東
   以下簡稱北院）八十六年度易字第        名冊交與黃女辦萬得
   六九四三號（以下簡稱八六易六九        褔投資設立登記
   四三）案件證言（該案卷第六十五
   頁參照）
 (三)證人李普澤之證言                      告訴人甲○○於七十
                                         六年十一月間至七十
                                         六年十二月間無壹仟
                                         元之財產。
 (四)設立登紀申請書影本、發起人會議        前開偽造印章、署押
   紀錄影本、實收資本收足之報告影        、偽造私文書、行使
   各乙份                                偽造私文書、使公務
                                         員登載不實及以申請
                                         文件表明徐女已繳足
                                         壹仟萬元之股款之事
                                         實。
 (五)萬得褔投資公司卷影本乙宗              同右
 (六)投資憑證七紙影本（見本署九十年        告訴人甲○○僅投資
   度偵字第三七六一號案卷內九十年        萬得褔投資公司壹佰
   五月廿四日陳報狀證三）                參拾伍萬元，並未參
                                         加該公司及繳交股款
                                         壹仟萬元。
 (七)被告乙○○部分供述                    質諸被告供稱伊並無
                                         證據證明告訴人徐龍
                                         珍有參加萬得福投資
                                         公司股東，且徐女剛
                                         剛開始沒有繳足壹仟
                                         萬元股款等語在卷（
                                         九十二年九月五日訊
                                         問筆錄第二頁背面參
                                         照）。
二、被告所犯法條：
    核被告所為，係犯刑法第二百十六條、第二百十條之行使偽
    造私文書罪、同法第二百十四條之使公務員登載不實事項於
    公文書罪及九十年十一月十二日修正公布前之公司法第九條
    第三項等罪嫌。被告所犯偽造印章、印文、署押等犯行，為
    偽造私文書之階段行為，均不另論罪，被告所犯行使偽造私
    文書、使公務員登載不實及九十年十一月十二日修正公布前
    之公司法第九條第三項罪間，有方法結果之牽連關係，應從
    一重處斷。
三、依刑事訴訟法第二百五十一條第一項提起公訴。
               此  致
   臺灣臺北地方法院
中    華    民    國  九十三  年   六   月  二十三    日
                             檢  察  官    吳  宗  樑


司法院資訊處製作；財團法人民間司法改革基金會備份。
